臺灣新北地方法院刑事判決
111年度審交易字第108號
公  訴  人  臺灣新北地方檢察署檢察官
被      告  張安孟


上列被告因過失傷害案件，經檢察官提起公訴（110年度調少連
偵字第21號），被告於本院準備程序進行中，就被訴事實為有罪
之陳述，經本院告知簡式審判程序之旨，並聽取當事人之意見後
，裁定依簡式審判程序審理，判決如下：
    主  文
丙○○因過失傷害人，處有期徒刑貳月，如易科罰金，以新臺幣壹
仟元折算壹日。
    事  實
一、丙○○於民國110年4月17日23時56分許，飲酒後（未達酒醉程
    度）騎乘車號000-000號普通重型機車搭載袁○○（105年10月
    生，真實姓名年籍詳卷），沿新北市板橋區忠孝路190巷右
    轉進入忠孝路往中和方向行駛，行經忠孝路與忠義巷8弄口
    附近，欲左轉駛入忠義巷8弄時，本應注意駕車行經劃有分
    向限制線之路段，不得跨越分向限制線駛入來車之車道，並
    應注意左轉彎時，應使用方向燈，且應行至交叉路口中心處
    左轉，不得占用來車車道搶先左轉，而依當時天候晴，夜間
    有照明，柏油路面乾燥、無缺陷、無障礙物，視距良好等情
    形下，尚無不能注意之情事，竟疏未注意及此，即貿然往左
    偏行並跨越分向限制線搶先左轉，適有乙○○（93年11月生，
    真實姓名年籍詳卷，所涉過失傷害部分現由本院少年法庭審
    理中）騎乘車號000-000號普通重型機車搭載丁○○（96年5月
    生，真實姓名年籍詳卷）同向行駛在丙○○騎乘之機車後方，
    見狀閃避不及，而與丙○○之機車發生碰撞，乙○○、丁○○因此
    人車倒地，乙○○受有右側手部、左側手部、左側大腿、右側
    膝部、左側小腿開放性傷等傷害；丁○○則受有左側手肘、左
    側中指、右側小腿、右側足部開放性傷等傷害。丙○○於肇事
    後，在犯罪未被有偵查權之機關或公務員發覺前，主動向據
    報前往現場處理之警員表明係肇事者，自首接受裁判，並經
    警於翌（18）日0時15分許，測得其吐氣酒精濃度為每公升0
    .23毫克（所涉酒後駕車之公共危險部分業經檢察官另為不
    起訴處分確定）。
二、案經乙○○、丁○○訴由新北市政府警察局板橋分局報告臺灣新
    北地方檢察署檢察官偵查起訴。
    理  由
一、按除被告所犯為死刑、無期徒刑、最輕本刑為3年以上有期
    徒刑之罪或高等法院管轄第一審案件者外，於第一次審判期
    日前之準備程序進行中，被告先就被訴事實為有罪之陳述時
    ，審判長得告知被告簡式審判程序之旨，並聽取當事人、代
    理人、辯護人及輔佐人之意見後，裁定進行簡式審判程序，
    刑事訴訟法第273條之1第1項定有明文。經核本件被告所犯
    係死刑、無期徒刑、最輕本刑為3年以上有期徒刑以外之罪
    ，其於準備程序中就被訴之事實為有罪陳述，經法官告知簡
    式審判程序之旨，並聽取公訴人及被告之意見後，本院爰依
    首揭規定，裁定改依簡式審判程序進行審理，合先敘明。
二、認定犯罪事實所憑之證據及理由： 
　㈠上揭犯罪事實，業據被告丙○○於偵查及本院審理時均坦承不
    諱，核與證人即告訴人乙○○、丁○○於警詢時證述之情節相符
    ，復有新北市政府警察局吐氣酒精濃度檢測程序暨拒測法律
    效果確認單、道路交通事故當事人酒精測定紀錄表、刑法第
    一百八十五條之三案件測試觀察紀錄表各1份、板橋中興醫
    院診斷證明書2份、新北市政府警察局舉發違反道路交通管
    理事件通知單、道路交通事故現場圖、道路交通事故調查報
    告表㈠、㈡各1份、道路交通事故現場暨車損照片17張、道路
    交通事故肇事人自首情形記錄表、車輛詳細資料報表各1份
    （見少連偵卷第14頁、第15頁、第18頁至第19頁、第23頁、
    第24頁、第26頁、第30頁至第32頁、第34頁至第38頁、第40
    頁、第43頁）附卷可稽，足認被告自白與事實相符，堪予採
    信。
　㈡按汽車（包括機車）在未劃設慢車道之雙向二車道行駛時，
    在劃有分向限制線之路段，不得駛入來車之車道內；汽車行
    駛至交岔路口左轉彎時，應距交岔路口30公尺前顯示方向燈
    或手勢，換入內側車道或左轉車道，行至交岔路口中心處左
    轉，並不得占用來車道搶先左轉；按雙黃實線設於路段中，
    用以分隔對向車道，並雙向禁止超車、跨越或迴轉，道路交
    通安全規則第2條第1項第1款、第97條第1項第2款、第102條
    第1項第5款、道路交通標誌標線號誌設置規則第149條第1項
    第8款分別定有明文。本件被告既考領普通重型機車駕駛執
    照（見少連偵卷第42頁公路監理電子閘門證號查詢機車駕駛
    人資料），前開交通規則自為其所應注意。而本件車禍發生
    當時天候晴、夜間有照明、柏油路面乾燥、無缺陷、無障礙
    物，視距良好等情形，有上開道路交通事故調查報告㈠在卷
    可稽，並無不能注意之情事，惟被告竟疏未注意遵守上開交
    通安全規定，騎乘機車未至交叉路口，即貿然左偏違規跨越
    分向限制線搶先左轉，致與同向後方由告訴人乙○○騎乘搭載
    告訴人丁○○之機車發生碰撞，被告之行為自有過失，且被告
    之過失行為與告訴人乙○○、丁○○之傷害結果間顯有相當因果
    關係甚明。此外，本件經送新北市政府車輛行車事故鑑定會
    、新北市車輛行車事故鑑定覆議會為鑑定，亦認被告驟然左
    偏違規跨越分向限制線搶先左轉，為肇事原因；告訴人乙○○
    駕駛普通重型機車，無肇事因素，核與本院採同一見解，有
    新北市政府車輛行車事故鑑定會110年11月17日新北車鑑字
    第0000000號鑑定意見書、新北市車輛行車事故鑑定覆議會1
    11年4月27日新北覆議0000000號鑑定覆議意見書各1份在卷
    可參（見調少連偵卷第35頁至第37頁；本院卷第101頁至第1
    02頁）。
　㈢綜上，本件事證已臻明確，被告過失傷害之犯行洵堪認定，
    應予依法論科。
三、論罪科刑：
  ㈠核被告所為，係犯刑法第284條前段之過失傷害罪。
　㈡被告以一過失之駕駛行為，同時致告訴人乙○○、丁○○受傷，
    屬一行為觸犯數罪名之想像競合犯，應依刑法第55條之規定
    ，從一重處斷。
　㈢本件車禍事故發生後，乃經報案人或勤指中心轉來資料未報
    明肇事人姓名，處理人員前往現場處理時，被告在場並當場
    承認為肇事人，有上開自首情形記錄表在卷可稽（見少連偵
    卷第40頁），堪認被告符合自首之要件，爰依刑法第62條前
    段規定，減輕其刑。
　㈣爰審酌被告騎車參與道路交通，本應小心謹慎以維自身及他
    人之安全，竟貿然往左偏行違規跨越分向限制線搶先左轉，
    致與告訴人乙○○騎乘之機車發生碰撞，造成告訴人乙○○、丁○○身體及精神上之痛苦，所為應予非難，兼衡告訴人2人所
    受傷害、被告本件過失程度、犯後坦承犯行惟未能與告訴人
    2人達成和解之態度，及其國中畢業之智識程度、未婚，自
    陳現為作業員、需扶養父母、經濟狀況普通之生活情形（見
    被告個人戶籍資料、本院卷第135頁）等一切情狀，量處如
    主文所示之刑，並諭知易科罰金之折算標準。
據上論斷，應依刑事訴訟法第273條之1第1項、第299條第1項前
段，判決如主文。
本案經檢察官甲○○提起公訴，檢察官林亭妤到庭執行職務。
中　　華　　民　　國　　111 　年　　6 　　月　　21　　日
                  刑事第二十三庭  法  官  藍海凝
上列正本證明與原本無異。
如不服本判決，應於判決送達後20日內敘明上訴理由，向本院提
出上訴狀 (應附繕本) ，上訴於臺灣高等法院。其未敘述上訴理
由者，應於上訴期間屆滿後20日內向本院補提理由書「切勿逕送
上級法院」。
                                  書記官  彭姿靜
中　　華　　民　　國　　111 　年　　6 　　月　　23　　日
附錄本案論罪科刑法條全文：
中華民國刑法第284條
因過失傷害人者，處1年以下有期徒刑、拘役或10萬元以下罰金
；致重傷者，處3年以下有期徒刑、拘役或30萬元以下罰金。